

范文刚

P 目前正在找工作

15988125024



Jenerfan@hotmail.com

最近工作

公司:

行业:

身高:

最高学历/学位

职位: Java 高级开发工程师+项目经理+项目架构师

浙江聚贸电子商务有限公司

互联网/电子商务

专业: 计算机网络

学校: 西安石油大学

学历/学位: 大专

户口/国籍:

婚姻状况:

个人信息

微信号: s 1942

169cm

西安市(邮编: 710089)

个人主页:

家庭地址:

https://james-apple.herokuapp.com

求职意向

期望薪资: 25K-35K 月 地点:

西安

陕西省

已婚

职能/职位:

系统架构设计师 项目经理 项目总监 Java

行业:

计算机软件 通信/电信/网络设备 网络游戏 计

高级开发工程师

算机硬件 娱乐/休闲/体育

到岗时间:

1个月内

工作类型:

全/兼职

自我评价:

本人大专学历,计算机专业,12年以上软件开发经验,6年以上项目管理经验,3年以上项目架构与全栈开发经 验,熟悉互联网金融相关业务,熟悉 CMR,P2P,OA 业务。

熟练使用 java,VB,javascript,sql 语言,熟练使用常用软件建模工具进行系统分析和设计管理。

精通 jhipster(spring5)全栈开发技术,精通 jsoup,webmagic,selenium Java 爬虫框架,熟练使用 selenium 自动化 测试及爬虫,熟练 dynamicreportfs 动态报表技术.熟练使用 jsoup,selenium 调用 google,163,bing,baidu 在线翻译技 术。

熟练使用 MSQL,NOSQL,hbase,MQ 等主流数据库开发技术。

熟练使用 rabbitMQ,redis,zk 等中间件技术。

曾开发过千万级数据量的国地税项目,熟悉大数据下的数据抽取、维护、归档等业务。

为人谦逊,思维敏捷,擅长使用 google,工具和开源技术分析解决问题。能独立带领团开发项目,架构系统。十分注重代码的可读性和可维护性,码规范性,推崇代码优雅,简捷,易用。

为人热情、坦诚、直率,有良好的团队协作精神。对于技术非常执著,并愿意为之付出不懈努力。 个人详情技能见本简历末。

工作经验

2016/5-2019/4 **Java 高级开发工程师+项目经理+项目架构师**研发

浙江聚贸电子商务有限公司 [2年11个月] 互联网/电子商务|150-500人|民营公司

工作描述: 本人在该公司服主要负责技术 OA.交易,结算,爬虫及参与其它项目的日常管理和开发

- 1. 设计系统与启动项目开发
- 2. 编码核心代码及整体框架
- 3. 编写功能及 demo,安排开发任务
- 4. 安排工作计划及汇及总结
- 5. 技术调研项止部署日常维护
- 6,接收和提测功能需求

2013/1-2015/7 技术经理十项目经理+系统架构师|项目经理

浙江网新创建科技有限公司[2年6个月]

计算机软件|150-500人|合资

工作描述: 主要负责项目实施需求,对公司现有产品整合、框架设计、项目团队日常管理、系统设计、功能模块划分、对 外接口安全设计,项目进度把控、项目验收、交付等事宜

2012/7-2012/11 **高级软件工程师**|事业创新部

亚信联创[4个月]

通信/电信运营、增值服务|10000人以上|国企

工作描述: 负责渠道店长运营系统服务协同、绩效考核、考试培训等模块的开发、测试、及相关文档的编写和现场培训

2009/11-2012/3 **高级软件开发工程师,系统架构师**|手机阅读互动平项目组

文思创新[2年4个月]

计算机软件|500-1000人|民营公司

工作描述: 1 手机阅读: 任互动平台组 PL,主要负责项目总体设计,需求分析,数据库设计,核心业务逻辑设计与编码.

2公安实战平台:前期主要配合团队维护旧的项目:处理客户反馈的日常 bug 和新增或变更的业务需求。后期组建新的开发团队,采用 spring3MVC+mongodb+fastjson 集中开发公安实战平台项目,主要负责系统搭建及用户权限、机构管理等主要模块的开发,包括集成测试,团队新人的培养,以及 solr 搜索引擎的研究和集成。

2006/11-2009/11 **软件工程师**|应用部 杭州数新技术有限公司 [3 年]

计算机软件|50-150人|民营公司

工作描述: 团队合作开发项目,包括项目前期的需求分析、设计文档,软件后期的测试、用户培训、使用手册和售后工作。

2004/6-2006/9 **程序员、技术工程师**/研发部、工程部

西安天川科技发展有限公司[2年3个月] 计算机软件[50-150人]民营公司

工作描述: 1.在北京视点西安办做技术部主管,曾先后对 VOD 视频点歌系统的安装、调试、网络的组建、服务器的架设;

乙方工作人员的培训,以及售后工作。 2,其间还负责天川桑拿收银系统的开发、升级、需求变更、现成修改等。对该系统的安装、调试、操作员的培训,以及售后工作,曾多次出差于西安周边地区,银川,甘肃、青

海、山西,大连等地实施该项目。

项目经验

2016/5-2019/4 交易子系统

所属公司: 浙江聚贸电子商务有限公司

项目描述: 项目一: OA 内部请假调休系统

该项目主要实现技术部内部成员加班调休的管理,内部员工使用公司邮箱申请注册,提交加班或调休申请,领导审批审核,系统提供数据分析,透支调休,接口统计,监控等功能。

项目二:中文交易系统

该项目是公司的核心项目,是集 11 大行业大宗商品的电商交易系统,集成大额支付,聚贸会员,电子签单,促销活动,运营等综合型在线交易系统

项目三: 数字结算中心

该项目是公司的跨境支付系统,集成区块链技术及聚贸支付为聚贸的国际贸易提供资付环境,并提供一套完备的会计凭证.以一带一路为背景打通国内与伊期兰国家的贸易通道.

项目四: 爬虫系统

该项目主要为公司运营及大数据部门服务的,实时收集各贸易网站的资讯及交易,为营运部门提供潜在的客户分析和丰富的行业动态

责任描述: 项目一: OA 内部请假调休系统

主导系统架构与开发,安排和指导团员成员日常开发.把控开发进度与功能,管理上线和日常维护.

项目二:中文交易系统

主导运营和产品提交的批次需求,设计和实现前后端功能,提测功能,修复每一期的 bug 等

项目三: 数字结算中心

主要设计和开发财务模板,科目、外币、会计凭证、财务总账明、细账、报表的管理功能,并开发记账接口,与区块链数据经比对,月结,冲账等财务类的核心功能

项目四: 爬虫系统

主导架构爬虫框架,技术调研,技术升级,按排团队成员工作,把控团队工作进度,技术方向,技术培训,人才培养等事宜

2014/5-2015/3 **P2P** 借贷系统

所属公司: 浙江网新创建科技有限公司

项目描述: p2p 平台系统,是专为民间网上借贷而开发的一套应用系统,现已拥有全套完整的网上借款系统的支持工具, 从前台页面到用户中心页面交互设计,从发起借款,招标,满标到还款和逾期还款等借款每一步流程监控管

理,从现金充值到提现等资金管理,从积分等级到个人信用管理,从用户资料到 VIP 申请等认证管理,并配备了在线客服,短消息,留言,友情链接,邮件激活等扩展性功能,以及内置了专业的内容管理功能模块,为网站提供专业而强大的内容资讯管理,同时还提供了用户论坛互动社区,通过我们系统平台可为需求方快速搭建

起专业的,完善的,快速投入运营的本地乃至全国的 p2p 借贷平台网

责任描述: 1.主要负表开发信用标,抵押标,净值标,流转标标的流程管理功能

2.开发与第三支付东方付通的支付接口,认证,对账功能。

3.开发报表模块。

4.开发单元测试及回归测试

2013/10-2014/1 微宝平台项目一期

项目描述: 微宝平台就是消费养老平台,是集微宝后台、手机客户端(andriod,ios)、商户前台、微时代(微信公众账号运营平台)、微宝账务系统、微宝商户后台微金发布系统、第三方消费数据银行部分消息流水处理系统于一体的综

合型网络消费、积分、兑换、会计核算的平台

责任描述: 微宝后台、微宝商户后台、账务系统微时代接口、手机客户端 web 支撑系统等各项目的管理、技术、协调、架

构、分析与设计.

2013/4-2013/10 广西集付通项目

项目描述: eclipse(开发工具)集中支付,小额支付,一卡多用,集中售卡、充值、消费、结算等功能为一体的预付费系统

责任描述: 开发主管

2010/4-2012/3 中国安防公安实战平台

项目描述: eclipse,oracle,tomcat,websphere(开发工具)springMVC+spring Data+mongoDB+fastjson+jsp+jquery(后台纯注解模式)

在公司云存储平台的支撑下,对于交通、社区等监控设备等提供的资源,做以综合存储和管理,对于资源中的关键信息如人脸、车牌号、路标等信息做相关标记和索引,并按保密等级与组织机构按梯次、区片搜索,便于用户处理日常案件.

责任描述: 项目启动时对于 MongoDB 数据库与其持久层等技术调究

项目启动后对于组织机构,用户管理及权限数据字典模块的开发

开发后期对于项目组中的应届生做技术指导和技术培训

2010/4-2011/4 中国移动手机阅读互动平台

项目描述: eclipse,oracle,spring,hibernate(开发工具)

windows,linux(软件环境)status1.x+hibernate+jstl+nginx+oracel+oscache+f5+oracle 双机

手机互动平台是基于 wap,3W 于一体的互动平时,直播间可实时直播各种赛事,综艺节目,娱乐,新闻等.互帮互助采用 lucene 搜索引擎实时收搜你关注的信息或解决他人所关注的问题,有奖问答,用户调查,书友会和个人空间模块也更增加了整个平台的趣味性,和娱乐性.后台页面编辑模块可任意定制 WAP 页面的布局,风格,CSS 样式等.整个平台采用 F5.DB

集群,Wap 集群,osCache 缓存,双机切换,Nginx 反向代理,lucene 等技术能承受大用户量的访问.

责任描述: 任互动平台组 PL,主要负责项目架构总体设计,需求分析,数据库设计,核心业务逻辑接接品设计与编码.(无前台交互)

2009/6-2010/3 大学生素质管理平台

项目描述: eclipse,oracle,tomcat,spring,hibernate(开发工具)

windows(软件环境)1 管理大学生素质信息,学籍信息,档安信息,校内组织部门的一套 CS 客户端程序。

- 2 就业办管理端
- 3 学院管理端
- 4 就业办管理端(校级)

要功能包括:基本信息的管理(班级、组织、专业...),学生库管理(各个对象的成员管理导入导出),素质类型定义与管理,学生的素质模型、素质信息的管理,就业管理,素质报告,学生能力模型图等等,企业对于学习能力素质的查询与人才的招聘。

srping2.5+hibernate(ibatis) +oracle+velocity

责任描述: 针对用户需求和分析,编码设计文档与开发文档,设计数据结构、存储过程,项目架构、单元测试等核心业务

逻辑的编码。(前端 UI 与 html 页面除外)

后期项目布署与数据库血份等脚本的编写

2007/9-2008/3 财政动态收入分析系统

项目描述: eclipse,oracle,tomcat,websphere(开发工具)

windows,linux(软件环境)jdbc+selvlet+oracle+jsp

实现财政、税务、人行国库部门之间的信息共享及税源的动态管理, 实现互联和数据共享, 使财政部门通过

该系统实时产生财政收支综合信息,满足财税库即信息共享经济管理部门信息查询和分析的需要

责任描述: 将原 CS 的系统用 BS 方式来实现,主要负责其中用户管理、编码维护、报表管理等模块的开发.

2005/1-2006/8 天川桑拿收银系统(浴场管理)

项目描述: VB,Access,SQL Server(开发工具)

winNT,winme,win98.win2k,win200server(软件环境)VB+mssql2000

针对酒店浴场等娱乐场所的一套从消费到结算到财财务报表等服务的管理性质软件(cs)

责任描述: 开发、升级、安装、调试、网络的组建、服务器的架设;乙方工作人员的培训,以及售后工作。

教育经历

2001/9-2004/7 西安石油大学

大专|计算机网络

专业描述: 操作系统、软件工程、数据结构、VB Basic、Visual C++、Visual FoxPro 程序设计、DelPhi 程序设计、SQL

数据库开发、ASP动态网页的制作、局域网的组建、电子制图、网页制作、计算机网络原理等基础课程。

附加信息

其他

主题: 兴趣爱好

主题描述: 为人:坦诚,热情、乐观、爱好体育运动,乐于助人。

工作: 勤奋认真、善于合作,作风严谨,较强的适应能力和自学能力,较强的管理、组织能力。

主题: 擅长技术栈

主题描述: 擅长互连网项目全栈开发

擅长 springboot web 分布式框架,基于安全性、权限、接口化,输入输出标准化,业务代码模板化一体化架构熟悉酒店管理、餐饮消费、网络营销、电子商务、会计核算账务处理、小额支付、积分、会员管理业务. 运营活动等业务

精通 jhipster(spring5)全栈开发技术(后端),

精通 jsoup,webmagic,selenium Java 爬虫框架,

熟练使用 selenium 自动化测试及爬虫,

熟练使用 dynamicreportfs 动态报表技术.

熟练使用 jsoup,selenium 获取各大翻译网站在线翻译技术。

熟练使用 MSQL,NOSQL,hbase,MQ 等主流数据库开发技术。

熟练使用 rabbitMQ,redis,zk 等中间件技术。

熟练使用 springboot 及微服务开发, jwt ,oauth2 技术

熟练掌握 PowerDesigner,mindjet9 建模工具。

熟练掌握 nginx ,memcached+session+manager(MSM)Session 共享与 tomcat 集群布署。

熟悉 Spring IoC 控制反转、AOP 面向切面的编程机制 熟悉 dwr、Ajax、jquery 及其相关技术. 熟悉 JSP、JavaBe an、Servlet、Javascript、css、html,wml,

熟练 windows 系统,linux 系统,跨平台开发

熟练 dubbox 分布式框架,mycat,sharding 分库分表技术

熟悉 angular1.x node,npm 前端技术

熟悉 jhipser 技术栈

熟练使用 Spring MVC REST + Jackson

熟练使用 Spring Websocket 技术

熟练使用 Spring Data JPA + Bean 验证

熟练使用 Liquibase 更新数据库

熟练使用在数据库之上的 Elasticsearch 搜索技术

了解 twitter Bootstrap 进行响应式 Web 设计,html5

了解并会使用 Metrics 监控技术 ELKf 技术

了解并会使用 management with Logback, configurable at runtime

了解并会使用 HikariCP 连接池技术

了解并会使用 Docker 和 Docker 部署

了解这些云服务商 AWS,Cloud Foundry,Heroku,Kubernetes,OpenShift,Azure,Docker,在 Heroku 上搭建过云环境